【裁判字號】    92,交聲,31
【裁判日期】    920327
【裁判案由】    聲明異議
【裁判全文】
臺灣嘉義地方法院交通事件裁定                      九十二年度交聲字第三一號
    原處分機關  交通部公路局嘉義區監理所
    異  議  人  乙○○
    即受處分人
右列異議人即受處分人因違反道路交通管理處罰條例案件，對於原處分機關即交通部
公路局嘉義區監理所中華民國九十一年十二月三十日所為之處分（嘉監裁字第裁七○
－Ｌ00000000號裁決書）聲明異議，本院裁定如左：
    主  文
異議駁回。
    理  由
一、異議意旨略以：異議人因於民國九十一年九月六日下午九時五十五分許，駕駛車
    牌號碼ＡＶ－二０九五號自用小客車在嘉一五九線與安和路口處，與陳宗看所騎
    駛之重型機車，車牌號碼ＬＰＮ－四七三號發生事故，因一時害怕不知所措，故
    未下車處理，但異議人將車子停在距離現場約一千公尺處之北港大橋邊，通知異
    議人之兄前往處裡，並未肇事逃逸云云。
二、按汽車駕駛人，駕駛汽車肇事致人受傷或死亡，應即採取救護或其他必要措施，
    並向警察機關報告，不得駛離；違者吊扣其駕照三個月至六個月；逃逸者吊銷駕
    駛執照；汽車駕駛人，曾依第六十二條第一項之規定吊銷駕駛執照者，終身不得
    考領駕駛執照。道路交通管理處罰條例第六十二條第一項、第六十七條第一項定
    有明文。
三、經查：本案異議人乙○○對於車禍肇事之事實固不爭執，惟否認有何肇事逃逸之
    違規行為，狀稱：係因一時害怕，故將車子停在距離事故現場一千公尺處，通知
    其兄前往處理，並非逃逸云云。然查，本案車禍發生係因異議人由後方追撞被害
    人陳宗看所騎駛之重型機車，嗣異議人並未下車察看，亦未詢問被害人車損或受
    傷情形隨即駕車加速離去，當場有目擊證人及經被害人指認無訛，「車禍發生後
    我沒叫救護車也沒報警，我有停下來，但我沒有下車，看一下就走了」等情，業
    據異議人自承在卷，此經本院調閱本院九十一年交簡字第一四一四號刑事卷宗核
    閱無訛，另證人即到場處理警員甲○○到庭證稱：本案為民眾報案，伊當時去找
    異議人之兄，他才跟伊一起去肇事現場，而警方是在北港大橋北側斜坡找到異議
    人的當時異議人在車上等語綦詳，是異議人所稱絕非逃逸云云，顯與事實不符；
    此外，本案肇事被害人因本件異議人有過失之車禍受傷之事實，有診斷證明書一
    件附於上開刑事案卷可稽，是原裁決機關據以裁決異議人「汽車駕駛人肇事致人
    受傷或死亡，未即採取救護或其他必要措施」，依法容無不當，異議人之異議，
    難認有據，應予駁回。
據上論結，應依道路交通管理處罰條例第八十七條第二項、道路交通案件處理辦法第
十九條，裁定如主文。
中      華      民      國      九十二      年      三    月    二十七  日
                                臺灣嘉義地方法院交通法庭
                                    審判長法  官  夏  金  郎
                                          法  官  盧  鳳  田
                                          法  官  陳  俞  婷
右正本證明與原本無異。
如不服本裁定，應於裁定送達後五日內向本院提出抗告狀（應附繕本）。
中      華      民      國      九十二      年      三    月    三十一  日
                                          書記官  李  彩  娥


司法院資訊處製作；財團法人民間司法改革基金會備份。
